---
title: "Exercício de visualização"
author: "Eduardo Freire"
date: "27/03/2021"
output: html_document
---

```{r setup, include=FALSE, echo=FALSE}
knitr::opts_chunk$set(echo = TRUE)
```

```{r message=FALSE, echo=FALSE}
library(dplyr)
library(ggplot2)
library(kableExtra)
library(readr)
library(reshape2)
bd_info <- read_csv("bd_info.csv")
city_info <- read_csv("cidade.csv")
```

# Tarefa 1

Usar o banco de dados,  o questionário e o mapa de variáveis da pasta para gerar alguma visualização. 



- Considere na P4:
FOI = resposta últimos 30 dias + últimos 12 meses, NÃO FOI =   Há mais de uma ano + nunca foi

- Considere na P3:
Baixo = resposta zero a 4 
Medio = 5 a 7 
Alto = 8 a 10.


## Organizando o questionário de atividades por frequência

```{r message=FALSE, echo=FALSE}
categorias <-  c("p4a", "p4b", "p4c", "p4d", "p4e", "p4f", "p4g", "p4h", "p4i", "p4j", "p4k", "p4l", "p4m", "p4n")
 
freq_foi <- function(categoria){
  replace(categoria, categoria == 1 | categoria == 2, "foi")
}

freq_nao_foi <- function(categoria){
  replace(categoria, categoria == 3 | categoria == 4, "nao_foi")
}

frequencia_atividade <- bd_info %>% 
  inner_join(city_info, by = c("cidade" = "rotulo")) %>%
  select(cidade.y, one_of(categorias)) %>% 
  rename(cidade = cidade.y) %>%
  mutate(across(all_of(categorias), freq_foi)) %>%
  mutate(across(all_of(categorias), freq_nao_foi))

kable(head(frequencia_atividade, n=5), "html") %>% 
  kable_styling(bootstrap_options = c("striped","condensed", "bordered"), full_width = F) %>% 
  row_spec(1:5, color = "black")
```  
  
## Rankeando os passeios mais visitados

```{r message=FALSE, echo=FALSE}
total <- list()
for (coluna in 2:ncol(frequencia_atividade)){
  rank_freq <- nrow(frequencia_atividade[frequencia_atividade[[coluna]] == "foi",])
  total <- c(total, rank_freq)
}
rank <- cbind(total, categorias)
rank <- as_tibble(rank) %>% 
  arrange(desc(as.numeric(total))) %>% 
  head(5)

rank$categorias <- c("livros", "cinema", "games", "shows", "festas típicas")

kable(rank, "html") %>% 
  kable_styling(bootstrap_options = c("striped","condensed", "bordered"), full_width = F) %>% 
  row_spec(1:5, color = "black")
```
## Correlação entre atividades mais acessadas

```{r message=FALSE, echo=FALSE}
cor_foi <- function(categoria){
  replace(categoria, categoria == "foi" , 1)
}

cor_nao_foi <- function(categoria){
  replace(categoria, categoria == "nao_foi" , 0)
}

frequencia <- frequencia_atividade %>% 
select(cinema = p4b, festas_tipicas = p4g, shows = p4i, livros = p4n, games = p4m) %>%
  mutate(across(all_of(c("cinema", "festas_tipicas", "shows", "livros", "games")), cor_foi)) %>%
  mutate(across(all_of(c("cinema", "festas_tipicas", "shows", "livros", "games")), cor_nao_foi))

frequencia [] <- lapply(frequencia , function(x) as.numeric(as.character(x)))


# reshape and plot
melted_frequencia <- melt(cor(frequencia, method = "pearson"))
ggplot(data = melted_frequencia, aes(x=Var1, y=Var2, fill=value)) + 
  geom_tile() +
  geom_text(aes(Var2, Var1, label = round(value, digits = 2)), color = "black", size = 4) +
  theme(
    axis.title.x = element_blank(),
    axis.title.y = element_blank(),
    panel.grid.major = element_blank(),
    panel.border = element_blank(),
    panel.background = element_blank(),
    axis.ticks = element_blank()) +
  scale_fill_gradient(name = "correlação",
                      low = "#FFFFFF",
                      high = "#012345")
  
```





